臺灣高等法院高雄分院刑事裁定　　　　 100年度毒抗字第79號
抗　告　人
即　被　告　施正盈
上列抗告人因聲請觀察勒戒案件，不服臺灣高雄地方法院中華民
國100 年5 月9 日裁定（100 年度毒聲字第488 號），提起抗告
，本院裁定如下：
    主  文
抗告駁回。
    理  由
一、本件抗告意旨略以：抗告人即被告施正盈因擔任漢神救護車
    公司之救護車司機，派駐在衛生署署立旗山醫院，長期工作
    時間不定，致精神緊繃無法正常休息之影響，而有失眠現象
    ，固有嘗試施用第一級毒品海洛因以求安睡，但並非慣常之
    吸毒犯，至第二級毒品甲基安非他命部分，被告絕無施用，
    應係檢驗過程判讀有所瑕疵錯誤，請求就第二級毒品部分能
    重新檢驗；又被告為單親家庭，上有75歲老母待奉養，下有
    就讀樹德家商之二名子女需扶養，家中生計皆依賴被告一人
    ，為增加收入，除擔任救護車司機外，並兼職葬儀社打工及
    工作之餘尚栽種荔枝園，俱見被告並非素行不良，因一時失
    慮誤觸本案，請法內施仁德，從輕從寬發落，以保全家庭生
    計。為此提起抗告，請撤銷原裁定等語。
二、按犯毒品危害防制條例第10條之罪者，檢察官應聲請法院裁
    定，令被告入勒戒處所觀察、勒戒，其期間不得逾2 月，同
    條例第20條第1 項定有明文。
三、經查，本件抗告人施正盈於民國100 年2 月28日中午12時許
    ，在其高雄市○○區○○街88號住處，以捲煙方式施用第一
    級毒品海洛因一次之事實，業據其於警詢及檢察官訊問時供
    承不諱在案（見警卷第4 頁、偵卷第5 頁背面），而其經警
    採集之尿液並驗出有海洛因經人體代謝後之嗎啡陽性反應乙
    情，亦有高雄市立凱旋醫院濫用藥物尿液檢驗報告1 份在卷
    可稽（見偵卷第4 頁），復有扣案之海洛因1 小包可佐，足
    見被告前揭自白，與事實相符，堪以採信。至被告雖否認有
    施用第二級毒品甲基安非他命之犯行，惟查，經行政院衛生
    署認可之檢驗機構採用氣相層析質譜儀ＧＣ＼ＭＳ）分析法
    ，以氣相層析質譜儀分析法進行確認檢驗者，均不致產生偽
    陽性反應。而毒品施用後於尿液、血液中可檢出之最大時限
    ，與施用劑量、施用頻率、施用方法、施用者飲水量多寡、
    個人體質、代謝情況、檢體收集時間點及所用檢測方法之靈
    敏度等因素有關，因個案而異。依據Clarke`s Isolation a
    -nd Identifiction of Drugs第二版記載，一般於尿液中可
    檢出之最大時限，安非他命為1 至4 天、甲基安非他命為 1
    至5 天（行政院衛生署管制藥品管理局92年7 月23日管檢字
    第0920005609號函覆參照）。而縱有吸食毒品二手煙或蒸氣
    、粉末，其尿液可檢出毒品反應，其濃度亦遠低於施用者，
    且影響程度與空間大小、密閉性、吸入之濃度多寡及吸入時
    間長短等因素有關（有行政院衛生署管制藥品管理局民國92
    年7 月23日管檢字第0920005609號函覆1 份可考）。本件送
    驗之尿液係被告所親自簽封無訛，有其警詢筆錄在卷可憑（
    見警卷第5-6 頁），而該尿液經高雄市立凱旋醫院依據酵素
    免疫分析法ＥＩＡ為初步檢驗、並以氣相層析質譜儀法（Ｇ
    Ｃ＼ＭＳ）確認檢驗結果，確呈嗎啡、甲基安非他命陽性反
    應，其中嗎啡檢出濃度為562ng/ml、甲基安非他命檢出濃度
    為5799ng /ml，有該醫院100 年4 月10日濫用藥物尿液檢驗
    報告1 紙在卷可證（見偵卷第4 頁）。由前開函覆可知，本
    件已可排除偽陽性反應產生之可能，而被告雖辯以未施用第
    二級毒品甲基安非他命云云，惟其尿液中既已檢出上開濃度
    甲基安非他命陽性反應，且濃度非低，再參以在其所駕駛之
    車號S4-4606 號自用小客車右前座下扣得6 小包甲基安非他
    命，足認被告所辯，顯不足採信。是抗告人施用甲基安非他
    命之犯行，應堪認定。又被告前未經觀察、勒戒乙節，亦有
    臺灣高等法院被告前案紀錄表1 份在卷可參（見本院卷第10
    -12 頁背面）。從而，揆諸前揭規定，自應由檢察官聲請法
    院裁定，令抗告人入勒戒處所觀察、勒戒。
四、綜上所述，抗告人確有施用第一級毒品海洛因及第二級毒品
    甲基安非他命之犯行，既如上述。是原審依毒品危害防制條
    例第20條第1 項，裁定被告施用第一級及第二級毒品，令入
    勒戒處所觀察、勒戒，其期間不得逾2 月，經核尚無不合。
    被告抗告意旨，空言否認施用第二級毒品部分殊不足採信；
    至稱其有正當工作、家中經濟須均仰賴其一人擔負云云，要
    屬抗告人如何安頓家庭生計之個人私務問題，與法律上應否
    施以觀察、勒戒並無關連，抗告人執此提起抗告，指摘原裁
    定不當，均無理由，應予駁回。
據上論斷，應依刑事訴訟法第412 條，裁定如主文。
中    華    民    國   100    年    7     月    1     日
              刑事第三庭    審判長法  官  莊崑山
                                  法  官  張意聰
                                  法  官  莊松泉
以上正本證明與原本無異。
本件裁定不得再抗告。
中    華    民    國   100    年    7     月    1     日
                                  書記官  葉淑華